【裁判字號】    98,交聲,1355
【裁判日期】    980609
【裁判案由】    交管條例聲異
【裁判全文】
臺灣板橋地方法院交通事件裁定        98年度交聲字第1355號
原處分機關  交通部公路總局臺北區監理所板橋監理站
異  議  人
即受處分人  甲○○
上列異議人因違反道路交通管理處罰條例案件，對於交通部公路
總局臺北區監理所板橋監理站民國98年5 月27日板監裁字裁41-C
O0000000號所為之裁決處分（原舉發案號：臺北縣政府警察局97
年11月18日北縣警交字第CO0000000 號），聲明異議，本院裁定
如下：
    主  文
異議駁回。
    理  由
一、原處分意旨略以：異議人即受處分人甲○○於民國97年9 月
    19日上午9 時14分許，騎乘車號QX9-383 號普通輕型機車，
    行經臺北縣中和市○○路與安樂路口（景平路往新店方向）
    ，因機器腳踏車不在規定車道行駛之違規行為，經臺北縣政
    府警察局中和分局以照片採證方式逕行製單舉發，爰依道路
    交通管理處罰條例第45條第13款、第63條第1 項第1 款之規
    定，裁處異議人罰鍰新臺幣（下同）1,800 元，並記違規點
    數1 點。
二、異議意旨略以：因在自家的住址並沒有收到任何裁罰通知單
    ，罰款也調整到了3 倍以上，並不是不繳納罰單，可否異議
    這次裁罰回原本的罰單金額，而這次知道有罰單之事，也是
    自己上網才得知自己有這張罰單，為此聲明異議云云。
三、按汽車駕駛人，爭道行駛有機器腳踏車，不在規定車道行駛
    之情形者，處600 元以上1,800 元以下罰鍰，並記違規點數
    1 點，道路交通管理處罰條例第45條第13款、第63條第1 項
    第1 款分別定有明文。又按，處理違反道路交通管理事件，
    有關文書送達之程序，依行政程序法之規定；送達，於應受
    送達人之住居所、事務所或營業所為之。但在行政機關辦公
    處所或他處會晤應受送達人時，得於會晤處所為之；於應送
    達處所不獲會晤應受送達人時，得將文書付與有辨別事理能
    力之同居人、受僱人或應送達處所之接收郵件人員；送達，
    不能依前二條規定為之者，得將文書寄存送達地之地方自治
    或警察機關，並作送達通知書兩份，一份黏貼於應受送達人
    住居所、事務所、營業所或其就業處所門首，另一份交由鄰
    居轉交或置於該送達處所信箱或其他適當位置，以為送達；
    前項情形，由郵政機關為送達者，得將文書寄存於送達地之
    郵政機關；行政程序法第72條第1 項、第73條第1 項、第74
    條第1 項、第2 項分別規定明確可循。
四、經查：
  (一)異議人於97年9 月19日上午9 時14分許，騎乘車號QX9-838
    號普通輕型機車，行經臺北縣中和市○○路與安樂路口（景
    平路往新店方向）時，確有機器腳踏車不在規定車道行駛（
    行駛禁行機車道）之違規行為一節，有臺北縣政府警察局97
    年11月18日北縣警交字第CO0000000 號舉發違反道路交通管
    理事件通知單1 紙及採證照片2 張在卷可稽，是異議人確有
    於上開時地騎乘機器腳踏車不在規定車道行駛（行駛禁行機
    車道）之違規事實，應堪認定。
  (二)又異議人雖以前開情詞置辯；惟異議人自95年10月11日起即
    設籍於臺北縣中和市○○路539 號，迄今未曾變更，有個人
    基本資料查詢結果1 紙在卷可稽，足見臺北縣中和市○○路
    539 號迄今仍係異議人之住所無疑，而本件北縣警交字第CO
    0000000 號舉發違反道路交通管理事件通知單係以郵寄之方
    式向異議人住所即臺北縣中和市○○路539 號寄發，然因未
    獲會晤異議人本人或其可受領文書之同居人、受雇人或接收
    郵件人員，並有難以留置送達之情形，而於97年11月21日依
    行政程序法第74條第1 項、第2 項之規定，將該舉發違反道
    路交通管理事件通知單寄存於中和民富街郵局，並將送達通
    知書置於該送達處所信箱或其他適當位置，以為送達等情事
    ，有臺北縣政府警察局送達證書1 紙在卷可參，故上開舉發
    違反道路交通管理事件通知單已於97年11月21日發生送達之
    效力，異議人雖辯稱其並未收到此舉發通知單云云，惟由形
    式上觀察，前揭送達流程既均符合正常之送達程序，又無其
    他證據足證有何不合常規之處，是原舉發機關所為之上開送
    達，自屬合法。
五、從而，本件異議人前開違規事證已足堪認定。則原處分機關
    依據前揭道路交通管理處罰條例第45條第13款、第63條第1
    項第1 款之規定，裁處異議人罰鍰1,800 元，並記違規點數
    1 點，核無違誤。本件異議人之異議為無理由，應予駁回。
據上論斷，應依道路交通案件處理辦法第19條，裁定如主文。
中    華    民    國    98    年    6     月    9     日
                      交通法庭  法  官        曾淑娟
上列正本證明與原本無異。
如不服本裁定，應於裁定送達後五日內敘明抗告理由，向本院提
出抗告狀。
                                書記官        謝雪紅
中    華    民    國    98    年    6     月    9     日


司法院資訊處製作；財團法人民間司法改革基金會備份。
